【裁判字號】    88,上訴,191
【裁判日期】    890410
【裁判案由】    違反毒品危害防制條例
【裁判全文】
臺灣高等法院花蓮分院刑事判決            八十八年度上訴字第一九一號
    上  訴  人   臺灣台東地方法院檢察署檢察官
    被      告  甲○○
    指定辯護人  丙○○
右列上訴人等因被告違反毒品危害防制條例案件，不服臺灣台東地方法院八十八年度
訴字第一四號中華民國八十八年四月二十九日第一審判決( 起訴案號：臺灣台東地方
法院檢察署八十七年度偵字第二二五四、二四一一、二七七八、三一五一號移送本院
併辦部分八十八年度偵字第一二五七號 )，提起上訴，本院判決如左：
    主  文
原判決撤銷。
甲○○連續販賣第二級毒品，累犯，處有期徒刑捌年。
第二級毒品甲基安非他命貳拾點陸公克沒收銷燬之，所得財物新台幣貳萬壹仟元沒數
，如全部或一部不能沒收時，以其財產抵償之。
    事  實
甲○○有多次麻醉藥品管理條例罪及違反藥事法前科，最後一次於八十六年間因麻醉
藥品管理條例等罪，經台灣台東地方法院判處有期徒刑十月確定，甫於八十七年五月
二十九日執行完畢，仍不知悔改，竟基於意圖營利之概括之犯意，連續為下列販賣第
二級毒品甲基安非他命之行為：（一）、八十七年六月中旬，先後二次在台東市○○
路五十一巷七十九號自八十七年七月間起，迄同年八月間止，在臺東市○○街二四七
巷八號住處，以每包（○點三公克）新台幣（下同）二千元之代價售予徐禮祿（另案
經戒治中）施用。（二）、八十七年六月間某日起至同年七月二十一日止，先後三次
在同上住處，以每包三千元、五千元、五千元之代價售予胡筆松（另案經觀察、勒戒
）施用。（三）、八十七年七月間某日起至同年八月十二日止，在台東市○○街二四
七巷八號三樓，以每包一千元之代價，先後四次售予林鴻榕（業經觀察、勒戒認無繼
續施用之傾向，經檢察官為不起訴處分）施用。八十七年七月八日十六時許，在臺東
市○○路五十一巷七十九號，為警查獲甲○○遺留之安非他命六．九公克。另於同年
八月十三日十七時許，在臺東市○○街一○八號三樓，查獲甲○○持有安非他命五．
八公克及甲○○託謝佳穎藏放之安非他命七．九公克，上開安非他命均經扣案。甲○
○販賣得款二萬一千元。案經臺東縣警察局、台東警察分局分別移送及報請臺灣臺東
地方法院檢察署檢察官偵查起訴及移送併案審理。
    理  由
一訊之上訴人即被告甲○○矢口否認有前揭販賣毒品之犯行，辯稱：「我是有幫他（
  胡筆松）調貨（指安非他命），但沒有調到貨，又還他錢。」「是胡筆松叫我幫他
  調了二、三次，不是向我買」「我不認識徐禮祿」「沒有賣安非他命給林鴻榕」等
  語，惟查：
  (一)前揭事實，已據證人林鴻榕、胡筆松、徐禮祿分別於警訊及原審偵審中供述綦詳
    ，並有前開扣案之安非他命( 各為六．九公克，五．八公克及七．九公克 )可資
    佐證，而向被告購買安非他命吸食之林鴻榕、胡筆松、徐禮祿等人之尿液經鑑定
    結果均有安非他命反應，上述各人亦均經勒戒完畢等情亦經本院查明屬實，並有
    鑑定報告在卷可稽，復有監聽紀錄在卷可資佐證。上開監聽紀錄確實記錄有胡筆
    松與被告聯絡購買安非他命之事實，事證已臻明確。
  (二)至於證人胡筆松、許禮祿於原審證稱並未向被告購買安非他命云云，與其在警訊
    之供詞互相矛盾，且經被告於警訊供承在卷，復有監聽紀錄在卷可憑，上開證人
    之證言，無非附和被告所辯，不足據為有利之認定。
  綜上所述，被告前開之辯解，均係諉卸刑責之詞，不足採信。事證明確，被告犯行
  足以認定。
二查安非他命係屬第二級毒品，被告販賣第二級毒品之所為係犯毒品危害防制條例第
  四條第二項之販賣第二級毒品罪。被告先後多次販賣行為，時間緊接，反覆為之，
  犯罪構成要件相同，顯係基於概括之犯意為之，為連續犯，依刑法第五十六條之規
  定論以一罪，並加重其刑。又被告於八十六年間，犯麻醉藥品管理條例罪，經台灣
  台東地方法院判處有期徒刑十月確定，並於八十七年五月二十九日執行完畢，有臺
  灣台東地方法院檢察署刑案資料查註紀錄表可按，於五年以內再犯有期徒刑以上之
  本罪，為累犯，應依法加重其刑。原審據以論科，固非無見。惟查被告犯罪所得之
  財物，依法應予沒收，原審未予宣告，已有不當。且被告將七．九公克之安非他命
  ，交予謝佳穎，係託其代為保管藏放，迭據被告於偵審中供述甚明，證人謝佳穎亦
  為相同之供述，稽之被告與謝佳穎之關係，謝佳穎因被告無地方住，其所租之房屋
  又已不住，暫借被告居住，亦屬常情，被告與謝佳穎所供自堪採信，此部分既非被
  告以之抵償租金，原審一併論科，亦有不當。被告上訴意旨否認犯罪，雖非全部可
  取。公訴人上訴意旨以被告另有販賣予乙○○之犯行，雖無可取( 詳後述 )，惟原
  判決既有如上所述之不當，自應撤銷改判。爰審酌被告有犯罪前科，行為後藉詞否
  認犯行，並無悔意及對社會所生危害，與其販入之毒品有二十點六公克之多，犯罪
  所得有二萬一千元等一切情狀，量處有期徒刑八年，以示懲儆。扣案之安非他命二
  十點六公克，依法應予沒收銷燬，並宣告之。又販毒所得財物二萬一千元，依法亦
  應沒收，並宣告之，如全部或一部不能沒收時，以其財產抵償之。
三公訴意旨另以被告交付七．九公克之安非他命予謝佳穎、林佳繼以抵充租金，認亦
  犯販賣第二級毒品罪，與前開論罪部分有連續犯之關係云云。訊之被告則矢口否認
  有此部分之犯行，辯稱係交謝佳穎代為保管云云。經查該七．九公克之安非他命，
  係被告交付謝佳穎代為保管之事實，迭據證人謝佳穎於警訊及原審偵審中供證甚明
  ，且被告僅住數日( 八十七年八月八日至同年月十三日 )，即被查獲，何需價值甚
  高，重達七．九公克之安非他命抵充租金，被告所辯自堪採信。此外又查無被告販
  賣第二級毒品予謝佳穎之犯行，被告此部分之犯罪即屬不能證明，因公訴人認此部
  分之犯罪，與前開論罪部分有連續犯之關係，為裁判上一罪，爰不另為無罪之諭知
  。至於謝佳穎持有毒品之犯行，應另移送檢察官依法偵辦。至公訴人移送併辦部分
  ( 被告販賣予乙○○部分 )，經查該部分係被告幫忙乙○○調貨，幫助施行毒品，
  與本件販賣毒品部分，亦無連續犯之關係，無從併辦，應由檢察官另行偵辦，併此
  明。
據上論斷，應依刑事訴訟法第三百六十九條第一項前段、第三百六十四條、第二百九
十九條第一項前段，毒品危害防制條例第四條第二項、第十八條第一項前段、第十九
條第一項，刑法第十一條前段、第五十六條、第四十七條，判決如主文。
本案經檢察官翟光軍到庭執行職務。
中      華      民      國      八十九      年     四     月     十     日
                                    審判長法官  莊  謙  崇
                                          法官  林  德  盛
                                          法官  黃  永  祥
右正本證明與原本無異。
如不服本判決，應於送達後十日內，向本院提出上訴狀。其未敘述理由者，並應於提
出上訴狀後十日內向本院補提理由狀(須附繕本)。
                                        書記官  劉  夢  蕾
中      華      民      國      八十九      年     四     月     十一   日


司法院資訊處製作；財團法人民間司法改革基金會備份。
